---
title: "VRP BARCELONA 2019 y 2022"
author: 
  - name: Dr. Raúl Trujillo
params:
  diameter: 900
  temperature: 20
  elevation: 0
format: 
  html:
    theme: flatly
    code-fold: true
    code-tools: true
    toc: true
    number-sections: true
    html-math-method: katex
    self-contained: true
engine: knitr
---

```{r}
#| label: load_libraries
#| include: true
#| warning: false
#| echo: false
#| eval: true 

library(tidyverse)
library(here)
library(lubridate)
library(latex2exp)
library(hyd4gpv)
library(scales)
lybrary(hyd4gpv)

my_comma <- scales::label_comma(accuracy = 1, big.mark = ".", decimal.mark = ",")
```


# Lectura de los datos

```{r}
#| label: read_data
#| include: true
#| warning: false
#| echo: false
#| eval: true 

data_prv <- readRDS(file =  here::here("data", "data_prv.rds"))

```

::: callout-note
## Lecturas de datos

Datos:

  - Se leyeron los datos suministrador para los anos 2019 y 2022
  - Se cuentan con mediciones cada 15 minutos de:
    - $P_u:$ Presiones en bares aguas arribe de la válvula.
    - $P_d:$ Presiones en bares aguas abajo de la válvula.
    - $P_c:$ Presiones en bares del punto crítico (solo del 2022)
    - $flow:$ flujo a través de la válvula
    - $vp:$ Posición de la válvula en %
  - Se removieron las presiones en cero y/o negativas
 
:::

# Análisis inicial de los datos (visualización exploratoria)

## Flujos

### Flujos en los anos 2019 y 2022

```{r}
#| label: histogram_flow
#| echo: fenced
#| output-location: column
#| fig-cap: "Gráfico de caudales para 2019 y 2022"
#| warning: false

# https://www.tidyverse.org/blog/2020/03/dplyr-1-0-0-summarise/
# https://r-graph-gallery.com/82-boxplot-on-top-of-histogram.html

median_flow <- data_prv %>% 
  select(yr, flow) %>% 
  group_by(yr) %>% 
  summarise(median_flow =median(flow, na.rm=TRUE))

  ggplot(data_prv, aes(x=flow, color=yr, fill = yr)) + 
    geom_histogram(aes(y=..density..), position="identity", alpha=0.5)+
    geom_density(alpha=0.6)+
    geom_vline(data=median_flow, aes(xintercept=median_flow, color=yr),
               linetype="dashed")+
    theme(legend.position="top") +
    ggtitle("Histograma de caudales") +
    xlab("Caudal (L/s)") + 
    ylab("Densidad") 

```

::: callout-note
## Flujos

  - El flujo medio cada 15 minutos en 2019 fue de `r my_comma(median_flow$median_flow[1])` $l/s$
  - El flujo medio cada 15 minutos en 2022 fue de `r my_comma(median_flow$median_flow[2])` $l/s$
  
:::


## Presiones
### Presiones aguas arriba en los anos 2019 y 2022

```{r}
#| label: histogram_upstreampressures
#| echo: fenced
#| output-location: column
#| fig-cap: "Gráfico de presiones aguas arriba para 2019 y 2022"
#| warning: false

median_pu <- data_prv %>% 
  select(yr, pu) %>% 
  group_by(yr) %>% 
  summarise(median_pu =median(pu, na.rm=TRUE))

data_prv %>% 
ggplot(aes(x=pu, color=yr, fill = yr)) + 
    geom_histogram(aes(y=..density..), position="identity", alpha=0.5) +
    geom_density(alpha=0.6) +
    geom_vline(data=median_pu, aes(xintercept=median_pu, color=yr),
             linetype="dashed") +
    theme(legend.position="top") +
    ggtitle("Histograma de presiones aguas arriba de la válvula") +
    xlab("Presion aguas arriba de la válvula (bar)") + 
    ylab("Densidad") 

```


::: callout-note
## Presiones aguas arriba de la válvula

  - La presión media aguas arriba en 2019 fue de `r median_pu$median_pu[1]` $bar$
  - La presión media aguas arriba en 2022 fue de `r median_pu$median_pu[2]` $bar$
  
:::

### Presiones aguas abajo en los anos 2019 y 2022

```{r}
#| label: histogram_downstreampressures
#| echo: fenced
#| output-location: column
#| fig-cap: "Gráfico de presiones aguas abajo para 2019 y 2022"
#| warning: false

median_pd <- data_prv %>% 
  select(yr, pd) %>% 
  group_by(yr) %>% 
  summarise(median_pd =median(pd, na.rm=TRUE))

data_prv %>% 
ggplot(aes(x=pd, color=yr, fill = yr)) + 
    geom_histogram(aes(y=..density..), position="identity", alpha=0.5) +
    geom_density(alpha=0.6) +
    geom_vline(data=median_pd, aes(xintercept=median_pd, color=yr),
             linetype="dashed") +
    theme(legend.position="top") +
    ggtitle("Histograma de presiones aguas abajo de la válvula") +
    xlab("Presion aguas abajo de la válvula (bar)") + 
    ylab("Densidad") 

```


::: callout-note
## Presiones aguas arriba de la válvula

  - La presión media aguas abajo en 2019 fue de `r median_pd$median_pd[1]` $bar$
  - La presión media aguas abajo en 2022 fue de `r median_pd$median_pd[2]` $bar$
  
:::


### Presiones punto crítico en 2022

```{r}
#| label: histogram_critical_point_pressures
#| echo: fenced
#| output-location: column
#| fig-cap: "Gráfico de presiones en punto crítico 2022"
#| warning: false

median_pc <- data_prv %>% 
  select(yr, pc) %>% 
  filter(yr == 2022) %>% 
  summarise(median_pc =median(pc, na.rm=TRUE))

data_prv %>% 
ggplot(aes(x=pc)) + 
    geom_histogram(aes(y=..density..), position="identity", alpha=0.5) +
    geom_density(alpha=0.6) +
    geom_vline(data=median_pc, aes(xintercept=median_pc),
             linetype="dashed") +
    theme(legend.position="top") +
    ggtitle("Histograma de presiones en punto crítico") +
    xlab("Presion en punto crítico (bar)") + 
    ylab("Densidad") 

```



### Presiones diferenciales entre la presión aguas arriba y la presion en el punto crítico

```{r}
#| label: histogram_presion_diferencial_pc
#| echo: fenced
#| output-location: column
#| fig-cap: "Presiones diferenciales dPc = Pu-Pc"
#| warning: false



```


## Posición de operación de la válvula
### Posición de operación de la válvula anos 2019 y 2022

```{r}
#| label: histogram_position_valve
#| echo: fenced
#| output-location: column
#| fig-cap: "Gráfico de Posición de operación de la válvula para 2019 y 2022"
#| warning: false

median_vp <- data_prv %>% 
  select(yr, vp) %>% 
  group_by(yr) %>% 
  summarise(median_vp = median(vp, na.rm=TRUE))

data_prv %>% 
  ggplot(aes(x=vp, color=yr, fill = yr)) + 
     geom_histogram(aes(y=..density..), position="identity", alpha=0.5) +
     geom_density(alpha=0.6) +
     geom_vline(data=median_vp, aes(xintercept=median_vp, color=yr),
                linetype="dashed") +
      theme(legend.position="top") +
      ggtitle("Histograma de presiones aguas arriba de la válvula") +
      xlab("Presion aguas arriba de la válvula (bar)") + 
      ylab("Densidad") 

```

::: callout-note
## Posición de operación de la válvula

  - La posición media de la válvula en 2019 fue del `r round(median_vp$median_vp[1], 0)`%
  - La posición media de la válvula en 2022 fue del `r round(median_vp$median_vp[2], 0)`%
  
:::

## Coeficiente de flujo $Kv$ de la válvula



